臺灣高等法院臺中分院刑事附帶民事訴訟判決　　　九十一年度附民上字第二一號
　　上　訴　人
　　即　原　告　甲○○
　　被 上訴 人
　　即　被　告　乙○○
右上訴人因被上訴人傷害案件，提起附帶民事訴訟請求損害賠償事件，不服臺灣臺中
地方法院中華民國九十一年四月二十九日第一審判決（民國九十一年度簡附民上字第
一號），提起上訴，本院判決如左：
    主      文
上訴駁回。
    事      實
甲、上訴人即原告甲○○（以下簡稱為原告）方面：
一、聲明：原判決廢棄，右廢棄部分，被上訴人即被告乙○○（以下簡稱為被告）應
    給付原告新台幣（下同）一百二十萬元。
二、陳述：
（一）被告於九十年十月一日晚上二十二時許，在原告位於台中市○○路一四四號住
      處，藉故持酒瓶、鐵棒．．．等物毆打原告，並持電擊器恫嚇原告，致原告頭
      破血流，全身傷痕累累，不支倒地。被告之犯行業經台灣台中地方法院檢察署
      檢察官提起公訴（九十年度偵字第二一八六二號），並由台灣台中地方法院台
      中簡易庭（九十一年度中簡字第十七號）判刑。爰依據刑事訴訟法第四百八十
      七條第一項、民法第一百八十四條第一項前段、第一百九十三條第一項、第一
      百九十五條第一項前段、第二百十五條之規定，請求被告給付一百二十萬元。
（二）原告於偵查及審理中，因案自九十年十月二日起羈押於台灣台中看守所，並未
      收受任何有關本案之文件，嗣至九十一年二月六日始收受原審刑事判決書，故
      於同年二月十五日提起上訴，並於同年二月二十五日依法對被告提起刑事附帶
      民事訴訟賠償，以上均係依照法令而為。惟原告於同年二月二十一日收受原審
      通知如欲上訴應向台灣台中地方法院檢察署請求提起上訴，原告尚不知如何向
      該署檢察官請求上訴時，即接獲原審駁回刑事附帶民事訴訟之判決書，故對該
      駁回刑事附帶民事訴訟判決提起上訴，請求審酌上訴人之身份地位、智識程度
      、不諳法律與身繫囹圄之處境，將原判決廢棄。
三、證據：請求引用刑事訴訟之卷證資料。
乙：被告方面：
    被告未以言詞為任何聲明或陳述，亦未提出任何書狀。
    理      由
一、按提起附帶民事訴訟，應於刑事訴訟起訴後第二審辯論終結前為之，但在第一審
    辯論終結後提起上訴前，不得提起，此於刑事訴訟法第四百八十八條定有明文。
    又法院認為原告之訴不合法者，應以判決駁回之，同法第五百零二條第一項亦有
    明文規定。依據同法第五百零五條第一項之規定，上開規定於適用簡易訴訟程序
    案件之附帶民事訴訟，亦準用之。另刑事訴訟法第五百零六條第一項所指得上訴
    於第三審法院之附帶民事訴訟第二審判決，除須受民事訴訟法第四百六十六條之
    限制外，並以該件刑事附帶民事訴訟，係經合法提起，並經第二審法院為實體上
    之判決者為限，此亦有最高法院六十九年台附字第五一號及八十七年台附字第一
    二號裁判可資參照。
二、查本件原告訴究被告傷害之刑事案件，已經原審法院於九十一年一月七日以九十
    一年度中簡字第一七號為簡易判決處刑，被告與檢察官分別於同月十六日、及二
    十三日收受判決書後，均未於十日之法定期間內提起上訴，上開刑事判決因而同
    年二月四日確定，此業經本院調取上開刑事卷宗查明無誤。原告係在上開刑事判
    決已經確定之後，遲至同年二月二十五日始具狀向原審法院台中簡易庭提起本件
    附帶民事訴訟，有刑事附帶民事起訴狀上之收狀戳可資為憑。依照上開說明，本
    件原告提起本件附帶民事訴訟，顯有未合。本件原告之訴為不合法，原審法院台
    中簡易庭因而以判決駁回本件原告所提起之附帶民事訴訟，被告不服提起上訴之
    後，原審法院第二審判決再駁回原告之上訴，經核均無不合。本件原告上訴意旨
    以前開情詞指摘原審判決不當，求予廢棄改判，為無理由，應予駁回。
三、據上論斷，應依刑事訴訟法第第四百九十條、第三百六十八條，判決如主文。
中      華      民      國　    九十一     年     七      月   三十一 　日
                                臺灣高等法院臺中分院刑事第三庭
                                      審判長法  官　陳　朱  貴
                                            法　官　劉　連　星
                                            法　官　廖　柏　基
右正本證明與原本無異。
不得上訴。
                                            書記官　詹  錫　朋
中      華      民      國　    九十一     年     八      月     二 　　日
                                                                        Ｒ
